臺灣高等法院刑事判決　　　　　　　 100年度上訴字第1999號
　上　訴　人
　即　被　告　林世華
　指定辯護人　本院公設辯護人李廣澤
上列上訴人因違反毒品危害防制條例案件，不服臺灣板橋地方法
院99年度訴字第2686號，中華民國100年5月23日第一審判決（起
訴案號：臺灣板橋地方法院檢察署99年度偵字第20248 號），提
起上訴，本院判決如下：
    主  文
原判決撤銷。
林世華販賣第二級毒品，處有期徒刑肆年。未扣案之販賣第二級
毒品所得新臺幣壹仟元沒收之，如全部或一部不能沒收時，以其
財產抵償之。
其他被訴販賣第二級毒品部分（即九十九年七月十五日販賣第二
級毒品予高欣儀及蔡淑貞）無罪。
    事  實
一、林世華明知甲基安非他命（起訴書誤載為「安非他命」，業
    經公訴檢察官於原審法院民國99年10月6 日準備程序更正為
    「甲基安非他命」）係毒品危害防制條例第2 條第2項第2款
    所列管之第2 級毒品，不得非法持有、販賣，竟意圖營利，
    基於販賣第2 級毒品甲基安非他命之犯意，於民國（下同）
    99年7月1日前某日，先向據稱為「林正隆」之成年男子者以
    新台幣（下同）2萬5 千元之價格購得1兩之甲基安非他命，
    而於99年7月1日晚間7、8時許，高欣儀經由真實姓名年籍不
    詳綽號「阿修」之成年男子帶至林世華位於臺北縣永和市（
    現改制為新北市永和區，下同）竹林路91巷13弄5 號9A室居
    處與林世華進行毒品交易，林世華即以1000元之價格，販賣
    約0.4公克重之毒品甲基安非他命1包予高欣儀。嗣經警於99
    年7月20日下午4時45分許，據報前往上址執行搜索，當場並
    同時查獲高欣儀，經詢問後始循線查悉上情。
二、案經臺北縣政府（已改制為新北市政府）警察局新店分局移
    送臺灣板橋地方法院檢察署檢察官偵查起訴。
    理  由
壹、程序方面：
    按傳聞法則之重要理論依據，在於傳聞證據未經當事人之反
    對詰問予以核實，乃予排斥，惟若當事人已放棄對原供述人
    之反對詰問權，於法院審判時表明同意該等傳聞證據可作為
    證據，基於證據資料愈豐富，愈有助於真實發現之理念，並
    貫徹刑事訴訟法修法加重當事人進行主義之精神，確認當事
    人對於證據能力有處分權之制度，傳聞證據經當事人同意作
    為證據，法院認為適當者，亦得為證據。另當事人於調查證
    據時，對於傳聞證據表示「沒有意見」、「對於證據調查無
    意見」，而未於言詞辯論終結前聲明異議，應視為已有將該
    等傳聞證據採為證據之同意，此刑事訴訟法第159條之5定有
    明文。是以下所引證據，經本院當庭提示，檢察官、上訴人
    即被告及辯護人均無意見，且未於言詞辯論終結前聲明異議
    ，本院審酌該等證據作成之情況，認為適於為本件認定事實
    之依據，依刑事訴訟法第159 條之5第2項規定，應具有證據
    能力，該得採為證據，合先說明。
貳、實體部分
一、上揭犯罪事實，業據上訴人即被告林世華於偵查中、原審法
    院審理時及本院審理時坦承不諱在卷，依被告於原審法院審
    理時供承：我承認檢察官起訴的事實。承認是出於我的自由
    意願。高欣儀證述向我購買毒品金額及時間，以她所言為準
    ，我不爭執云云（見原審卷一第230頁、原審卷二第121頁）
    ；嗣於本院審理時供承：我坦承有99年7月1日之犯罪事實，
    當時是以每包約 0.4公克的量、1000元的代價賣給高欣儀。
    我的毒品是向「林正隆」購買的，1 兩、2萬5千元之價格買
    的云云（本院審判筆錄第7 頁），核與證人高欣儀於警詢、
    偵查中及原審法院100 年5月3日審判期日指、證述情節大致
    相符，依證人高欣儀於警詢及偵查中證稱：99年7月1日晚上
    7、8時許，在林世華新北市○○區○○路91巷13弄5 號9A室
    住處，購買1 小包毒品、1000元。當時是由我朋友綽號「阿
    修」之男子帶我去林世華上址住處，我才認識林世華，並向
    他購買甲基安非他命的（見偵查卷第12至13頁、第64至66頁
    ），參諸證人高欣儀於案發期間所持用之0000000000號行動
    電話通聯紀錄，於99年7月1日晚上7時36分許至8時11分許雖
    無與被告當時所持用門號0000000000號行動電話有通聯之紀
    錄，惟證人高欣儀於該段期間以該手機對外通訊之基地台位
    置「台北縣永和市○○路73號」則適於被告所住上址住處之
    附近，有該行動電話通聯記錄在卷可參（見原審卷二第9 頁
    ），足見證人高欣儀於該時確係在被告位於上址新北市○○
    路居處附近活動，其所證述有於上開時、地向被告購買毒品
    甲基安非他命之情節，即屬有據。是被告上揭自白堪認與事
    實相符，被告於上開時、地，販賣第2級毒品予證人高欣儀1
    次之犯行，堪予認定。
二、按販賣甲基安非他命毒品係違法行為，非可公然為之，且有
    其獨特之販售通路及管道，復無公定價格，容易增減分裝之
    份量，而每次買賣之價量，可能隨時依雙方關係深淺、資力
    、需求量及對行情之認知、來源是否充裕、查緝鬆嚴、購買
    者被查獲時供述購買對象之可能風險評估等，而異其標準，
    非可一概而論，本件被告坦承上揭販賣甲基安非他命毒品之
    事實，復參諸毒品取得不易、量少價昂，持有毒品者實無無
    端輕易將所持有之甲基安非他命任意無償轉讓他人之理，而
    被告與證人高欣儀間並無特殊情誼或至親關係，被告販賣甲
    基安非他命予證人高欣儀，當有牟利之圖，此被告於原審法
    院訊問時亦供承：也是有要賺的意思云云（見原審卷一第17
    頁）。是被告販賣甲基安非他命行為有營利之意圖，應可認
    定。
三、核被告林世華所為，係犯毒品危害防制條例第4條第2項之販
    賣第2級毒品罪。被告販賣前持有毒品之低度行為，應為販
    賣毒品之高度行為所吸收，不另論罪。又毒品危害防制條例
    第17條乃採行寬厚之刑事政策，擴大適用之範圍，對於偵查
    及審判中自白者，予以減輕其刑，以鼓勵毒販自白認罪，本
    條項之規定，既為於偵查中及審判中均自白，而非於偵查中
    及審判中之每次陳述均自白，則被告在偵查中只要曾經自白
    （一次以上），且在審判中亦曾經自白（一次以上），解釋
    上即符合該條項之規定。查被告於檢察官偵查中（檢察官於
    99年7 月21日就本案對被告向原審法院聲請羈押，被告於同
    日法院為羈押訊問時自白販賣第2 級毒品之犯行，嗣於偵查
    程序進行中，被告亦具狀向檢察官陳明：承認買賣之事實，
    配合調查等語，見偵查卷第107、108頁）坦承販賣毒品犯行
    ，嗣於法院審理時亦自白犯罪，應依毒品危害防制條例第17
    條第2項之規定減輕其刑。另按犯第4 條至第8條、第10條或
    第11條之罪，供出毒品來源，因而查獲其他正犯或共犯者，
    減輕或免除其刑，毒品危害防制條例第17條第1 項固定有明
    文。茲查被告於原審法院審理時，雖曾供稱其本案販賣毒品
    之來源係綽號「阿隆」之林正隆，惟證人林正隆於原審法院
    審理中經傳喚到庭後證稱其並未販賣或交付甲基安非他命予
    被告（見原審卷一第230至232頁），而林正隆雖亦因涉嫌違
    反毒品危害防制條例案件，現經另案偵查中，惟經本院依職
    權傳喚證人即偵辦林正隆上開毒品案件之員警謝正華到庭證
    稱：本件被告林世華是我們新店分局承辦的。林正隆的案子
    也是我們新店分局負責的。當時檢察官說林世華供出毒品來
    源是陳永波及林正隆，要我們查證是否屬實。但在檢察官交
    辦之前，我們在99年8 月份就已經開始監聽，知道陳永波及
    林正隆涉嫌販賣毒品甲基安非他命，並在100 年3月8日前往
    搜索，且移送法辦云云（見本院審判筆錄第5 頁），復有新
    北市政府警察局新店分局刑事案件移送書影本及本院公務電
    話查詢紀錄表附本院卷可參，是被告雖稱係向「林正隆」之
    男子購買毒品，惟檢、警在其供述之前即已查知林正隆涉嫌
    販賣毒品之犯行，並未因被告供述而查獲任何共犯或正犯，
    自與毒品危害防制條例第17條第1 項之規定未合，無從依該
    規定減輕或免除其刑，一併敘明。
四、原審對被告林世華所犯上開之罪予以論罪科刑，固非無見，
    惟查：扣案之行動電話門號0000000000號SIM卡1張及未扣案
    之行動電話機具1支，並無證據證明與被告本件上開販賣第2
    級毒品之犯行有關（詳後述），原判決併於被告所犯上開販
    賣第2 級毒品罪之罪刑項下，諭知沒收，自有未洽，被告上
    訴意旨主張其曾供出毒品來源，應有毒品危害防制條例第17
    條第1 項減刑之適用云云，而此依上所述，固無理由，惟原
    判決就此部分既有可議，自應由本院予以撤銷改判。爰審酌
    被告之素行、犯罪之動機、目的、手段，將毒品甲基安非他
    命販賣予他人施用之次數及數量，戕害他人身心健康，因而
    所致生之危害，惟販賣毒品所得不多，犯後並坦承犯行，態
    度良好等一切情狀，量處如主文第2 項所示之刑。又按毒品
    危害防制條例第19條第1 項規定，犯販賣毒品罪者，其犯罪
    所得之財物均沒收之，係採義務沒收主義。故販賣毒品所得
    之對價，不問其中成本若干，利潤多少，均應全部諭知沒收
    ，貫徹政府查禁煙毒之決心，以符立法本旨（最高法院91年
    台上字第2419號判決意旨參照）。本案被告販賣毒品所得10
    00元，雖未扣案，仍應依毒品危害防制條例第19條第1 項規
    定宣告沒收，如全部或一部不能沒收時，應以被告之財產抵
    償之。至警方雖在被告上址永和區○○路居處查扣行動電話
    門號0000000000號SIM卡1張，惟依卷附被告當時所持用門號
    0000000000號行動電話通聯記錄以觀，被告於99年7月1日並
    無與證人高欣儀於案發期間所持用之0000000000號行動電話
    有通聯記錄，有該行動電話通聯記錄在卷可參（見原審卷二
    第51頁），是並無證據證明該門號0000000000號之行動電話
    （含SIM 卡）係供被告聯繫本案販賣毒品事宜所用，自無庸
    於本案中諭知沒收。又警方於99年7 月20日在被告上址住處
    同時扣得之甲基安非他命5 包、分裝袋98個、電子磅秤1台、
    吸食器1 組及現金5560元，被告否認該等物品係供販賣毒品
    所用之物，被告供稱扣案之毒品係供其施用，吸食器乃其施
    用之工具，電子磅秤係驗證所購入供其自身施用毒品之工具
    、現金5560元則係其備供醫藥費用所需等語，而警方查扣上
    開物品之時間亦距被告販賣毒品予證人高欣儀之時間近20日
    之久，復查無積極證據足證上開扣案物品確與被告販賣第二
    級毒品之犯行有直接關連，尚難逕於本案為沒收或沒收銷燬
    之諭知。至被告所持有之違禁物，應另由檢察官聲請法院以
    裁定宣告沒收銷燬之，附此敘明。
五、公訴意旨另以：被告林世華另於99年7 月15日晚上10時許，
    在上址居所，分別以1000元、500 元之代價（公訴檢察官嗣
    於原審法院100年3月29日審判期日更正起訴事實為高欣儀與
    蔡淑貞各出資500元），販賣第二級毒品甲基安非他命1包（
    重量不詳）予高欣儀及蔡淑貞。嗣於99年7月20日下午4時45
    分，經警據報前往上址執行搜索，扣得行動電話門號000000
    0000號SIM卡1張、甲基安非他命5包（合計驗餘淨重17.0566
    公克）、分裝袋98個、電子磅秤1台、吸食器1組及現金5560
    元等物。因認被告林世華就此部分亦涉犯毒品危害防制條例
    第4條第2項之販賣第2級毒品罪嫌云云。
六、按犯罪事實應依證據認定之，無證據不得認定犯罪事實；不
    能證明被告犯罪者，應諭知無罪之判決，刑事訴訟法第 154
    條第2項及第301 條第1項，分別定有明文。次按認定不利於
    被告之事實，須依積極證據，苟積極證據不足為不利於被告
    事實之認定時，即應為有利於被告之認定，更不必有何有利
    之證據；又事實之認定，應憑證據，如未能發現相當證據，
    或證據不足以證明，自不能以推測或擬制之方法，以為裁判
    基礎；被告否認犯罪事實所持之辯解，縱屬不能成立，仍非
    有積極證據足以證明其犯罪行為，不能遽為有罪之認定。而
    刑事訴訟法上所謂認定犯罪事實之積極證據，係指適合於被
    告犯罪事實之認定之積極證據而言，雖不以直接證據為限，
    間接證據亦包括在內；然而無論直接或間接證據，其為訴訟
    上之證明，須於通常一般之人均不致有所懷疑，而得確信其
    為真實之程度者，始得據為有罪之認定，倘其證明尚未達到
    此一程度，而有合理之懷疑存在時，致使無從形成有罪之確
    信，根據「罪證有疑，利於被告」之證據法則，即不得遽為
    不利被告之認定（最高法院30年上字第816 號、29年上字第
    3105號、30年上字第1831號、40年台上字第86號及76年台上
    字第4986號判例意旨參照）。次按施用毒品者，其所稱向某
    人購買之供述，須補強證據以擔保其供述之真實性。良以施
    用毒品者其供述之憑信性本不及於一般人，況施用毒品者其
    供出來源，因而破獲者，法律復規定得減輕其刑，其有為偵
    查機關誘導、或為邀輕典而為不實之陳述之可能，其供述之
    真實性自有合理之懷疑。而茲所謂補強證據，指其他有關證
    明施用毒品者之關於毒品交易之供述真實性之相關證據而言
    ，必須與施用毒品者關於毒品交易之供述，具有相當程度之
    關連性，而足使一般人對施用毒品者關於毒品交易之供述，
    並無合理之懷疑存在，而得確信其為真實，始足當之（最高
    法院94年度臺上字第2033號判決意旨參照）。又關於施用毒
    品者其所稱向某人購買毒品之供述，必須補強證據佐證，係
    指毒品購買者之供述縱使並無瑕疵，仍須補強證據佐證而言
    ，以擔保其供述之真實性。若毒品購買者之供述證據，本身
    已有重大瑕疵，依嚴格證明之法則，苟已無法憑為犯罪事實
    之認定時，自無再論補強證據之必要，其理甚明（最高法院
    95年度臺上字第6850號判決意旨可為參照）。
七、本件公訴人認上訴人即被告林世華涉有上開犯行，無非係以
    被告林世華於警詢及偵查中之供述（承認行動電話門號00
    00000000號確為其使用）、證人高欣儀、蔡淑貞之證述、
    行動電話基本資料查詢、通聯紀錄光碟（被告所持用之行
    動電話門號0000000000於99年7 月15日與高欣儀持用之行動
    電話門號0000000000有通聯紀錄之事實）、交通部民用航
    空局航空醫務中心毒品鑑定書2 紙、現場照片12幀、扣案之
    甲基安非他命5包、分裝袋98個、電子磅秤1台、行動電話SI
    M卡、現金5560元等為其論據。
八、訊據上訴人即被告林世華於本院審理時否認有於99年7 月15
    日販賣第2 級毒品予證人高欣儀、蔡淑貞之犯行，辯稱：高
    欣儀在99年7月15日並沒有到我家來。99年7月16日高欣儀有
    打電話給我，但是我沒有接到她的電話，我不知道她為何要
    打電話給我。在原審會承認99年7 月15日有賣，是因為想要
    獲得交保云云。經查：
(一)證人高欣儀於警詢及偵查中固證稱：99年7 月15日晚上10時
    許有前往林世華位於新北市○○區○○路91巷13弄5 號9A室
    住處，以1000元購買甲基安非他命1小包...當時我是以我的
    手機0000000000號撥打林世華的手機0000000000，約在林世
    華住處交易的...99年7月15日蔡淑貞跟我一起過去，蔡淑貞
    買500 元云云（見偵查卷第13頁、第65頁），惟觀諸被告林
    世華及證人高欣儀於案發期間各所持用之0000000000號及00
    00000000號行動電話通聯紀錄（見原審卷二第86至87頁、第
    45至47頁），被告與證人高欣儀上開2支電話於99年7月15日
    並無通話紀錄，僅曾於15日晚上10時45分許有傳送簡訊1 次
    之紀錄（見原審卷二第46頁），則證人高欣儀所述有於上開
    時地先以行動電話與被告連繫毒品交易事項等情，即屬無據
    ，又參諸證人高欣儀於99年7月15日晚上9時29分許迄11時50
    分許之期間，其以該手機對外通訊之基地台位置均係在「台
    北縣烏來鄉○○段0132地號」，證人高欣儀是否確有於該段
    期間前往被告位於上址新北市○○路居處附近為毒品交易活
    動，亦非無疑。又證人蔡淑貞於原審法院審理時固亦到庭證
    稱有於99年7 月15日與證人高欣儀共同前往被告上址永和區
    ○○路住處購買毒品甲基安非他命，惟就當天毒品交易情形
    ，證人蔡淑貞證稱：7 月15日，我們在被告住處跟被告見面
    ，因為我不熟悉，我就坐在旁邊... 我們是在被告家裡客廳
    交易，我坐在沙發前面，他們在沙發後面交易云云（見原審
    卷一第136頁），而證人高欣儀於同日審理時則證稱：7月15
    日我開貨車載蔡淑貞過去找被告，那天只有在7-11與被告見
    面，並沒有進入被告家裡。7 月15日那次我記得我叫蔡淑貞
    在車上（見原審卷一第139 頁），互核證人蔡淑貞、高欣儀
    上揭所述，渠等就該日即99年7 月15日與被告交易毒品之地
    點顯有重大歧異，所述是否為真，甚有疑問。則依上所述，
    被告林世華所持用門號0000000000號行動電話與證人高欣儀
    所持用門號0000000000號行動電話，於99年7 月15日固有簡
    訊傳送之通聯記錄，但無通話紀錄，則證人高欣儀證稱當日
    有以上開電話通話並約定交易時、地，應屬無據。此外，復
    查無其他證據足資證明被告確有於該日有販賣毒品之犯行，
    自難單憑證人蔡淑貞、高欣儀上揭存有重大矛盾之指證，即
    遽為被告不利之認定。
(二)至經警於99年7月20日在被告住處扣得之甲基安非他命5包，
    經送交通部民用航空局航空醫務中心鑑定結果認定：送驗粉
    末5袋，均檢出甲基安非他命成分（Methamphetamine），其
    中白色微黃結晶4 袋，實稱毛重10.68公克、淨重9.2公克；
    白色微黃透明結晶塊1 袋，實稱毛重8.277公克、淨重7.857
    公克，此有該局99年8月6日航藥鑑字第0995018 號毒品鑑定
    書附卷可參（見偵查卷第100 頁），惟被告否認查扣之甲基
    安非他命係供販賣毒品所用，並辯稱扣案之甲基安非他命係
    供其所施用云云，而本件既無證據足資證明被告有於99年 7
    月15日販賣毒品甲基安非他命予證人高欣儀及蔡淑貞之情，
    已如上述，而公訴人所指被告販賣毒品甲基安非他命予高欣
    儀及蔡淑貞之犯罪時間係於99年7月15日，距警方於99年7月
    20日所查獲之上開5包毒品甲基安非他命，前後相距達5日，
    扣案之甲基安非他命亦非鉅量，實難認上開扣案之毒品甲基
    安非他命係供販賣毒品所用之物，而與本案有何關連，自難
    僅因在被告上址住處查獲毒品甲基安非他命，即遽論被告有
    犯販賣毒品之犯行。至警方於同日另扣得之分裝袋98個、電
    子磅秤1台、行動電話SIM卡、現金5560元等，亦無法證明與
    本案被告被訴於99年7 月15日販賣毒品犯行有何關聯，上開
    扣得之物，亦難據為不利於被告之認定。
九、綜上所述，檢察官所舉上開之證據猶有合理之懷疑，自無從
    使本院形成被告林世華此部分有罪心證之確信，此外並查無
    何積極證據足資證明被告涉有公訴人所指99年7 月15日之販
    賣第2 級毒品之犯行，核諸前揭說明，被告犯罪尚屬不能證
    明，自應為無罪之諭知。末按犯罪事實是否已起訴，應以檢
    察官起訴書犯罪事實欄記載為準，如起訴書犯罪事實欄未記
    載之犯罪事實，除與起訴之犯罪事實具有裁判上一罪或實質
    上一罪等關係，基於審判不可分原則，而為起訴效力所及外
    ，不得認為已經起訴。又起訴書關於犯罪時間、地點之記載
    錯誤，如與起訴犯罪事實同一性之辨別及法律適用無礙者，
    檢察官於審判期日自不妨以更正之方式，促請法院注意為正
    確之事實認定，惟若因犯罪時間之變動，致更正後之犯罪事
    實已非在起訴犯罪事實之同一性範圍內，且適用法律之基礎
    亦隨之變動時，自不得僅憑檢察官於審判期日以言詞「更正
    」之方式，使未經起訴之犯罪事實發生訴訟繫屬之效力，而
    得為法院審判之對象（參照最高法院98年台上字第783 號判
    決意旨）。本件被告涉嫌販賣甲基安非他命予高欣儀、蔡淑
    貞部分，起訴書記載之犯罪事實之時間係「99年7 月15日22
    時許」、所提出之證據係「被告所持用之行動電話門號0000
    000000於99年7月15日與高欣儀持用之行動電話門號0000000
    000 有通聯記錄之事實」，依檢察官所提上開通聯記錄，其
    內容有上開2支電話自99年7月1日至同年7月20日之通聯紀錄
    ，其中當然亦包含系爭99年7月15日、99年7月16日之通聯紀
    錄，並非僅原審所認定之99年7 月16日之通聯記錄，則起訴
    檢察官據此段期間上開行動電話之通聯記錄及高欣儀、蔡淑
    貞證述係於99年7 月15日向被告購買甲基安非他命之證言，
    起訴被告於99年7 月15日之犯罪事實，而歷原審各次審理時
    公訴檢察官亦均未就犯罪時間有所更正，且依檢察官所提之
    證據，亦係針對99年7 月15日之犯罪事實所為之舉證，顯見
    檢察官確係起訴被告99年7月15日之犯罪事實，而非99年7月
    16日之犯罪事實甚明，其間尚無同一證據，所述基本社會事
    實同一，而得更正犯罪時間可言。是原審以基本社會事實同
    一，變更檢察官所起訴之犯罪時間係在99年7 月16日，而非
    檢察官起訴書之99年7 月15日且為有罪之認定，並予以論罪
    科刑，其論斷即有違誤。被告上訴意旨否認有於99年7 月15
    日販賣毒品之犯行，為有理由，是原判決關於被告此部分販
    賣第2 級毒品予高欣儀及蔡淑貞部分既有可議，自應由本院
    將此部分及定執行刑部分予以撤銷，改判被告被訴99年7 月
    15日販賣第2級毒品部分無罪。至被告於99年7月16日涉嫌販
    賣毒品部分，自應由檢察官另行偵辦，一併敘明。
據上論斷，應依刑事訴訟法第369條第1項前段、第364條、第301
條第1 項、第299條第1項前段，毒品危害防制條例第4條第2項、
第17條第2項、第19條第1項，刑法第11條，判決如主文。
本案經檢察官沈世箴到庭執行職務。
中    華    民    國    100   年    9    月    14    日
                  刑事第八庭  審判長法  官  張傳栗
                                    法  官  黃斯偉
                                    法  官  劉嶽承
以上正本證明與原本無異。
如不服本判決，應於收受送達後10日內向本院提出上訴書狀，其
未敘述上訴之理由者並得於提起上訴後10日內向本院補提理由書
（均須按他造當事人之人數附繕本）「切勿逕送上級法院」。
                                    書記官  何仁崴
中    華    民    國    100   年    9    月    14    日
附錄：本案論罪科刑法條全文
毒品危害防制條例第4條第2項：
製造、運輸、販賣第二級毒品者，處無期徒刑或七年以上有期徒
刑，得併科新臺幣一千萬元以下罰金。